# 请教陈版，关于会计差错更正

提问人：chenyiwei 时间：2013-05-29 19:58:08
是会计估计变更还是会计差错更正的判断，涉及到大量主观的专业判断，仅仅依据公开披露的有限信息，很难评论上市公司及其审计师所作出的专业判断的合理性。 另外，从逻辑关系上讲，首先应当是界定属于会计估计变更还是前期差错，其次在认定属于前期差错的前提下，再来分析其影响是否重大，从而确定是否需追溯重述报表。

回答人：chenyiwei
是会计估计变更还是会计差错更正的判断，涉及到大量主观的专业判断，仅仅依据公开披露的有限信息，很难评论上市公司及其审计师所作出的专业判断的合理性。 另外，从逻辑关系上讲，首先应当是界定属于会计估计变更还是前期差错，其次在认定属于前期差错的前提下，再来分析其影响是否重大，从而确定是否需追溯重述报表。